MADERA JOSE A.

WEB/FRONTEND DEVELOPE UX/UI DESIGNER

SOBRE MÍ

Soy una persona activa, empática y responsable, capaz de resolver problemas de manera creativa asimismo me considero un experimentado desarrollador web (Frontend), especializado en la creación de sitios web, me apasiona el diseño, la creación de arte para web y el diseño UX/UI

EXPERIENCIA LABORAL

Mobiik (2023 - Actual) Desarrollador Sr. frontend

- Gestion de la arquitectura de frontend
- Manejo y administracion de recursos para el sistema
- levantamiento de requerimientos
- organizacion de equipo de desarrollo para la implementanción de las funciones UI
- Analisis de diseños de vistas

Taag Genetics (2021 - 2023) Especialista desarrollador frontend

- Gestion del patron de diseño de la platafoma web.
- Implementación de funcionalidades UI para la plataforma web.

Elipse web (2020 - 2021) Desarrollador frontend y diseñador ux/ui

- Estructurar y diseñar la interfaz gráfica.
- Optimizar para dispositivos móviles.
- Optimizar para motores de búsqueda.

La brujula verde (2018 - 2020) Desarrollador frontend

- Desarrollar la interacción con el usuario.
- Implementar el contenido (texto, imagenes y videos)
- optimización para motores de búsqueda (SEO)

Desarrollador frontend y diseñador UX/UI FREELANCER (2018 - 2022)

- Rediseñar el sitio web JAFER 2022.
- Creacion de landing page y diseño web de Encuentra produce 2022.
- Desarrollar sitio web y optimizar la interacion con el usuario para una escuela privada 2022.
- Diseñar sitio web de nutricion 2021.
- Desarrollo sitio web para una vinateria 2019.

HABILIDADES Y CONOCIMIENTOS

- Diseño web (UX/UI)
- Diseño movil
- HTML 5
- CSS3
- SASS

- Bootstrap
- Material UI
- Quasar
- Javascript
- Typescript
- React Native
- Vue js
- Angular 17
- Figma, Sketch, Zeplin, Adobe XD
- Jira, Clickup, Azure DevOps

EDUCACION

Ingeniería de Software 2020 - 2022

INSTITUTO DE CAPACITACIÓN Y EDUCACIÓN PROFESIONAL

Cursos profesionales

Nivel de Ingles Intermedio - B1

- React Native BrightCoders Academy 2023
- Escuela Javascript Platzy 2022
- Escuela product designer Platzy 2022
- Escuela de vue 3 Platzy 2022

CONTACTO

Celular +52 (312) 301-7517 Correo joseantoniomaderag@gmail.com

linkedin @maderadesign Portafolio https://portfoliomadera.000webhostapp.com/

Github madera-design